【裁判字號】    98,交抗,646
【裁判日期】    980623
【裁判案由】    聲明異議
【裁判全文】
臺灣高等法院臺中分院刑事裁定         98年度交抗字第646號
抗  告  人  交通部公路總局臺中區監理所豐原監理站
代  表  人  張光輝
受處分人    甲○○
上列抗告人因受處分人聲明異議案件，不服臺灣臺中地方法院中
華民國98年5月6日所為裁定（98年度交聲字第1628號）提起抗告
，本院裁定如下：
    主  文
原裁定撤銷，發回臺灣臺中地方法院。
    理  由
一、抗告意旨略以：按道路交通管理處罰條例第35條第1項第1款
    規定駕駛汽車經測試檢定酒精濃度超過標準，處汽車駕駛人
    1萬5千元以上6萬元以下罰鍰及吊扣其駕駛執照1年。而駕駛
    人因違反道路交通管理處罰條例第35條規定，受吊扣其駕駛
    執照處分，如無當時駕駛車種之駕駛執照，仍應吊扣其持有
    其他車種之駕駛執照，主要係考量其違規行為對道路交通秩
    序之維持及道路交通安全已生較大影響，基於一人一照之原
    則，吊扣其持有之駕駛執照，以限制其繼續駕車行駛道路之
    權利，係屬駕駛行為之限制，非因其駕駛車類不同而有所差
    異云云。
二、按交通法庭認為聲明異議有理由或聲明異議雖無理由而原處
    分不當或違法者，應以裁定將原處分經聲明異議部分撤銷，
    並自為裁定，道路交通案件處理辦法第20條前段定有明文。
    本件原審法院撤銷「原處分關於吊扣聯結車職業駕駛執照拾
    貳個月部分」固非無據，惟依道路交通安全規則第61條第1
    項第1款規定，汽車駕駛人取得高一級車類之駕駛資格者，
    應換發駕駛執照，並准其駕駛較低級車類之車輛，已領有聯
    結車駕駛執照者，得駕駛大客車、大貨車、代用大客車、大
    客貨兩用車、曳引車、小型車、輕型機器腳踏車，是汽車駕
    駛人領有聯結車駕駛執照者，即可駕駛前述多種「較低級車
    類」之車輛，換言之，駕駛人雖僅持有1張聯結車職業駕駛
    執照，然該駕駛執照實包含多種較低級種類車輛之駕駛資格
    ，屬「多合一」之駕駛執照，是原處分機關於執行時，非不
    得在受處分人繳送之聯結車職業駕駛執照上註明「吊扣小型
    車之駕駛執照」後發還，供其繼續持用，或其他適當方式執
    行，以貫徹裁罰本旨。原審卻未自為裁定，其理由謂「本件
    原處分機關之裁處經撤銷後，無從為裁處吊扣普通小型車駕
    駛執照12個月之處分」云云，尚屬有誤，茲為受處分人之審
    級利益，應由本院將原審裁定撤銷發回，由原審法院更為適
    當之裁定。
三、爰依道路交通案件處理辦法第25條、第26條，刑事訴訟法第
    413條前段，裁定如主文。
中    華    民    國    98    年    6     月    23    日
            刑事第七庭    審判長法  官  林  榮  龍
                                法  官  張  惠  立
                                法  官  鄭  永  玉
以上正本證明與原本無異。
不得再抗告。
                                書記官    瑞  芳
中    華    民    國    98    年    6     月    24    日


司法院資訊處製作；財團法人民間司法改革基金會備份。
